---
title: "Generate metadata"
output: github_document
---

```{r setup, include=FALSE}
knitr::opts_chunk$set(echo = TRUE)
```

```{r check}
library(readr)
library(stringr)
library(dplyr, warn.conflicts = FALSE)

csv_files <- list.files(here::here("data", "attrs"), full.names = TRUE)
names(csv_files) <- tools::file_path_sans_ext(basename(csv_files))

id_exception <- c("A16", "A22-m", "30b", "A34", "A35a", "A35b", "A37", "P15", "P16", "P17", "P18", "L03-a", "mesh1000", "mesh500", "P21", "N05")

col_types <- cols(
  name = col_character(),
  code = col_character(),
  description = col_character(),
  type = col_character()
)

d <- purrr::map_dfr(csv_files, read_csv, col_types = col_types, .id = "id")

id_types <- d %>% 
  group_by(id) %>% 
  summarise(
    type = case_when(
      # 目視でがんばって見つけた特殊そうなやつ
      unique(id) %in% id_exception ~ "other",
      # すべてコードがわかっている場合は名前でマッチさせる
      sum(is.na(code)) == 0   ~ "exact",
      # すべてコードがわからない場合は順序でマッチさせる
      sum(is.na(code)) == n() ~ "positional",
      # その他はひとつひとつ対処（つらい）
      TRUE ~ "other"
    )
  ) %>% 
  { split(.$id, .$type) }

id_types
```

```{r out_dir}
out_exact <- here::here("data", "colnames_exact")
out_positional <- here::here("data", "colnames_positional")

dir.create(out_exact, showWarnings = FALSE)
dir.create(out_positional, showWarnings = FALSE)

detect_codelist <- function(type) {
  str_detect(type, "コードリスト|(行政|参照資料|産廃施設|都道府県|特別管理|不燃領域率定義|防災再開発促進地区指定)コード")
}
```

## `exact`

```{r write_exact}
purrr::walk(id_types$exact, ~ {
  d %>% 
    filter(id == {{ .x }}) %>% 
    mutate(
      codelist = detect_codelist(type)
    ) %>% 
    select(!id) %>% 
    distinct() %>% 
    arrange(code) %>% 
    readr::write_csv(file.path(out_exact, glue::glue("{.x}.csv")))
})
```

## `positional`

positional match がどれくらいうまくいくかは謎。あとで検証する必要がある。

```{r write_positional}
purrr::walk(id_types$positional, ~ {
  d %>% 
    filter(id == {{ .x }}) %>% 
    mutate(
      codelist = detect_codelist(type)
    ) %>% 
    select(!id) %>% 
    readr::write_csv(file.path(out_positional, glue::glue("{.x}.csv")))
})
```

## `other`

```{r out_other}
out_other <- here::here("data", "colnames_other")

dir.create(out_other, showWarnings = FALSE)
```

### `A16`

どうやら実データと列の数が合わないっぽい。見比べた結果、「都道府県コード」がなさそう。

```{r}
d %>%
  filter(id == "A16", name != "都道府県コード") %>% 
  mutate(
    codelist = detect_codelist(type)
  ) %>% 
  select(!id) %>% 
  readr::write_csv(file.path(out_positional, "A16.csv"))
```




### `A22-m`

`A22-m`は正規表現を使う必要があるが、それ以外の列は exact match すればいい。
あと、 `A22_050001` が `A22_500001` と間違えられているらしい。

```{r A22-m}
d %>%
  filter(id == "A22-m", is.na(code)) %>% 
  knitr::kable()

d %>%
  filter(id == "A22-m", !is.na(code)) %>% 
  mutate(
    code = if_else(code == "A22_500001", "A22_050001", code),
    codelist = detect_codelist(type),
  ) %>% 
  select(!id) %>% 
  readr::write_csv(file.path(out_other, "A22-m.csv"))
```

### `A30b`

備考欄にあるやつをうまく抜き出せていない。

```{r A30b}
d_tmp <- tibble::tribble(
       ~code,       ~name,
  "A30b_027", "発生位置緯度誤差",
  "A30b_028", "発生位置経度誤差",
  "A30b_029",   "発生位置緯度",
  "A30b_030",   "発生位置経度",
  "A30b_031", "消滅位置緯度誤差",
  "A30b_032", "消滅位置経度誤差",
  "A30b_033",   "消滅位置緯度",
  "A30b_034",   "消滅位置経度"
) %>% 
  transmute(
    name,
    code,
    description = NA,
    type = NA,
  )

d %>%
  filter(id == "A30b") %>% 
  select(!id) %>% 
  bind_rows(d_tmp) %>% 
  mutate(
    codelist = detect_codelist(type)
  ) %>% 
  readr::write_csv(file.path(out_exact, "A30b.csv"))
```


### `A34`

`A34`は、<https://nlftp.mlit.go.jp/ksj/gml/datalist/KsjTmplt-A34-v1_2.html>によれば`※`はa~d、`*`はf,gなので展開してしまって`exact`に置く。

```{r A34}
d %>%
  filter(id == "A34") %>% 
  mutate(
    variants = case_when(
      !is.na(code) ~ "e",
      str_detect(name, "※")   ~ "a,b,c,d",
      str_detect(name, "\\*") ~ "f,g"
    ),
    code = coalesce(code, str_extract(name, "A34[※\\*]_\\d+")),
    name = str_remove(name, "（A34[※\\*]_\\d+）")
  ) %>% 
  tidyr::separate_rows(variants, sep = ",") %>% 
  mutate(code = str_replace(code, "[※\\*]", variants)) %>% 
  arrange(code) %>% 
  transmute(
    name,
    code,
    description,
    type,
    codelist = detect_codelist(type)
  ) %>% 
  readr::write_csv(file.path(out_exact, "A34.csv"))
```

### `A35a`

これも同様(c.f. <https://nlftp.mlit.go.jp/ksj/gml/datalist/KsjTmplt-A35a.html>)

```{r A35a}
d %>%
  filter(id == "A35a") %>% 
  mutate(
    variants = case_when(
      !is.na(code) ~ "c",
      str_detect(name, "※")   ~ "a,b"
    ),
    code = coalesce(code, str_extract(name, "A35[※\\*]_\\d+")),
    name = str_remove(name, "（A35[※\\*]_\\d+）")
  ) %>% 
  tidyr::separate_rows(variants, sep = ",") %>% 
  mutate(code = str_replace(code, "[※\\*]", variants)) %>% 
  arrange(code) %>% 
  transmute(
    name,
    code,
    description,
    type,
    codelist = detect_codelist(type)
  ) %>% 
  readr::write_csv(file.path(out_exact, "A35a.csv"))
```

### `A35b`

同様（c.f. <https://nlftp.mlit.go.jp/ksj/gml/datalist/KsjTmplt-A35b.html>）

```{r A35b}
d %>%
  filter(id == "A35b") %>% 
  mutate(
    variants = case_when(
      !is.na(code) ~ "f",
      str_detect(name, "※")   ~ "d,e"
    ),
    code = coalesce(code, str_extract(name, "A35[※\\*]_\\d+")),
    name = str_remove(name, "（A35[※\\*]_\\d+）")
  ) %>% 
  tidyr::separate_rows(variants, sep = ",") %>%
  mutate(code = str_replace(code, "[※\\*]", variants)) %>%
  arrange(code) %>% 
  transmute(
    name,
    code,
    description,
    type,
    codelist = detect_codelist(type)
  ) %>% 
  readr::write_csv(file.path(out_exact, "A35b.csv"))
```

### `A37`

正規表現とexact match

```{r A37}
d %>%
  filter(id == "A37", is.na(code)) %>% 
  knitr::kable()

d %>%
  filter(id == "A37", !is.na(code)) %>% 
  mutate(
    codelist = detect_codelist(type)
  ) %>% 
  select(!id) %>% 
  readr::write_csv(file.path(out_other, "A37.csv"))
```

### `A38`

一次医療圏、二次医療圏、三次医療圏、を名前の前につける必要がある。

```{r A38}
d %>%
  filter(id == "A38") %>% 
  # code がないところが暗黙のサブテーブルのヘッダになっている
  group_by(subgroup = cumsum(is.na(code))) %>% 
  # そのサブテーブルのヘッダを prefix として各名前にくっつける
  mutate(name = paste(first(name), name, sep = "_")) %>% 
  # くっつけたらもう不要なので削除
  slice(-1) %>% 
  ungroup() %>% 
  transmute(
    name,
    code,
    description,
    type,
    codelist = detect_codelist(type)
  ) %>% 
  readr::write_csv(file.path(out_exact, "A38.csv"))
```

### `C28`

どうやら `C28_000` がIDで、`C28_101`〜`C28_104` それぞれが各データのIDを指しているらしい。
ここは手動で加えることにする。

```{r C28}
d %>%
  filter(id == "C28", !is.na(code)) %>% 
  mutate(
    codelist = detect_codelist(type)
  ) %>% 
  select(!id) %>% 
  rows_insert(
    tribble(
      ~name, ~code, ~description, ~type, ~codelist,
      "ID",                "C28_000", NA, "文字列型", FALSE,
      "標点ID",            "C28_101", NA, "文字列型", FALSE,
      "ターミナルビルID",  "C28_102", NA, "文字列型", FALSE,
      "調査内容ID",        "C28_103", NA, "文字列型", FALSE,
      "滑走路ID",          "C28_104", NA, "文字列型", FALSE
    )
  ) %>% 
  readr::write_csv(file.path(out_exact, "C28.csv"))
```

### `L03-a`

`L03-a`はコードではなく普通の名前で入ってるので使わなくて問題なさそう

### `mesh1000`, `mesh500`

ここは列名そのままのほうが処理しやすそうなのでこのままにする

### `N05`

1つのセルの中に2つの値が入っている。手動で展開する。

```{r N05}
d_list <- d %>%
  filter(id == "N05") %>%
  split(.$code == "N05_005e")

bind_rows(
  select(d_list$`FALSE`, !id),
  tibble(
    name = c("設置期間（設置開始）", "設置期間（設置終了）"),
    code = c("N05_005b", "N05_005e"),
    description = d_list$`TRUE`$description,
    type = d_list$`TRUE`$type
  )
) %>% 
  arrange(code) %>% 
  mutate(
    codelist = detect_codelist(type)
  ) %>% 
  readr::write_csv(file.path(out_exact, "N05.csv"))
```

### `P15`

〜で示されている範囲を展開する必要がある。

```{r P15}
d %>%
  filter(id == "P15", is.na(code)) %>% 
  knitr::kable()

d_tmp <- d %>%
  filter(id == "P15") %>% 
  split(is.na(.$code))

name <- d_tmp$`TRUE`$name
code <- str_extract(name, "(?<=（)[A-Z0-9_\\-～〜~]+(?=）$)")
name <- str_remove(name, "（[A-Z0-9_\\-～〜~]+）$")

expand_range <- function(x) {
  x_range <- str_extract_all(x, "\\d+[\\-～〜~]\\d+")[[1]]
  
  x_range <- str_split(x_range, "[\\-～〜~]")[[1]]
  x_begin <- x_range[1]
  x_end   <- x_range[2]
  
  # フォーマットを推測
  if (nchar(x_begin) > 1  && startsWith(x_begin, "0")) {
    format <- sprintf("%%0%dd", nchar(x_begin))
  } else {
    format <- "%d"
  }
  
  x_range_expanded <- sprintf(format, seq(as.integer(x_begin), as.integer(x_end)))
  str_replace(x, "\\d+[\\-～〜~]\\d+", x_range_expanded)
}

name_expanded <- expand_range(name)
code_expanded <- expand_range(code)

# 末尾の数字を置き換える
description_expanded <- d_tmp$`TRUE`$description %>% 
  str_replace("[0-9０-９]$", as.character(seq_along(name_expanded)))

d_expanded <- tibble(
  name = name_expanded,
  code = code_expanded,
  description = description_expanded,
  type = d_tmp$`TRUE`$type
)

d_tmp2 <- bind_rows(
  select(d_tmp$`FALSE`, !id),
  d_expanded
)

knitr::kable(d_tmp2)

d_tmp2 %>% 
  mutate(
    codelist = detect_codelist(type)
  ) %>% 
  readr::write_csv(file.path(out_exact, "P15.csv"))
```

### `P16`

〜で示されている範囲を展開する必要がある。

```{r P16}
d %>%
  filter(id == "P16", is.na(code)) %>% 
  knitr::kable()

d_tmp <- d %>%
  filter(id == "P16") %>% 
  split(is.na(.$code))

name <- d_tmp$`TRUE`$name
code <- str_extract(name, "(?<=（)[A-Z0-9_\\-～〜~]+(?=）$)")
name <- str_remove(name, "（[A-Z0-9_\\-～〜~]+）$")

name_expanded <- expand_range(name)
code_expanded <- expand_range(code)

# 末尾の数字を置き換える
description_expanded <- d_tmp$`TRUE`$description %>% 
  str_replace("[0-9０-９]$", as.character(seq_along(name_expanded)))

d_expanded <- tibble(
  name = name_expanded,
  code = code_expanded,
  description = description_expanded,
  type = d_tmp$`TRUE`$type
)

d_tmp2 <- bind_rows(
  select(d_tmp$`FALSE`, !id),
  d_expanded
)

knitr::kable(d_tmp2)

d_tmp2 %>% 
  mutate(
    codelist = detect_codelist(type)
  ) %>% 
  readr::write_csv(file.path(out_exact, "P16.csv"))
```

### `P17`

〜の範囲が定まっていないのでexact matchできない。それ以外の列についてはexact matchで大丈夫。

```{r P17}
d %>%
  filter(id == "P17", is.na(code)) %>% 
  knitr::kable()

d %>%
  filter(id == "P17", !is.na(code)) %>% 
  mutate(
    codelist = detect_codelist(type)
  ) %>% 
  select(!id) %>% 
  readr::write_csv(file.path(out_other, "P17.csv"))
```

### `P18`

〜の範囲が定まっていないのでexact matchできない。それ以外の列についてはexact matchで大丈夫。

```{r P18}
d %>%
  filter(id == "P18", is.na(code)) %>% 
  knitr::kable()

d %>%
  filter(id == "P18", !is.na(code)) %>% 
  mutate(
    codelist = detect_codelist(type)
  ) %>% 
  select(!id) %>% 
  readr::write_csv(file.path(out_other, "P18.csv"))
```

### `P21`

タイポなので手動で修正

```{r P21}
d %>%
  filter(id == "P21", is.na(code)) %>%
  knitr::kable()

d %>% 
  filter(id == "P21", is.na(code)) %>%
  mutate(
    code = str_extract(name, "(?<=（)[A-Za-z0-9_\\-]+(?=）$)"),
    # a, bを大文字に
    code = str_to_upper(code),
    # - を _ に
    code = str_replace(code, "-", "_"),
    name = str_remove(name, "（.*）$")
  ) %>% 
  mutate(
    codelist = detect_codelist(type)
  ) %>% 
  select(!id) %>% 
  readr::write_csv(file.path(out_exact, "P21.csv"))
```

### `W09`

`ID`列は変換する必要がなさそうなので除外する。

```{r W09}
d %>%
  filter(id == "W09", is.na(code)) %>%
  knitr::kable()

d %>%
  filter(id == "W09", !is.na(code)) %>%
  mutate(
    codelist = detect_codelist(type)
  ) %>% 
  select(!id) %>% 
  readr::write_csv(file.path(out_exact, "W09.csv"))
```


