---
title: "Generate metadata"
output: github_document
---

```{r setup, include=FALSE}
knitr::opts_chunk$set(echo = TRUE)
```

```{r check}
library(readr)
library(stringr)
library(dplyr, warn.conflicts = FALSE)

csv_files <- list.files(here::here("data", "attrs"), full.names = TRUE)
names(csv_files) <- tools::file_path_sans_ext(basename(csv_files))

id_exception <- c(
  "30b", "A16", "A34", "A35a", "A35b", "A37", "C02", "C23", "G02", "L03-a",
  "mesh1000", "mesh500", "N05", "P09", "P11", "P15", "P16", "P17", "P18",
  "P21", "S05-a", "S05-b", "S05-c", "W05", "W07"
)

col_types <- cols(
  name = col_character(),
  code = col_character(),
  description = col_character(),
  type = col_character()
)

d <- purrr::map_dfr(csv_files, read_csv, col_types = col_types, .id = "id")

id_types <- d %>% 
  group_by(id) %>% 
  summarise(
    type = case_when(
      # 目視でがんばって見つけた特殊そうなやつ
      unique(id) %in% id_exception ~ "other",
      # すべてコードがわかっている場合は名前でマッチさせる
      sum(is.na(code)) == 0   ~ "exact",
      # すべてコードがわからない場合は順序でマッチさせる
      sum(is.na(code)) == n() ~ "positional",
      # その他はひとつひとつ対処（つらい）
      TRUE ~ "other"
    )
  ) %>% 
  { split(.$id, .$type) }

id_types
```

```{r out_dir}
out_exact <- here::here("data", "colnames_exact")
out_positional <- here::here("data", "colnames_positional")

dir.create(out_exact, showWarnings = FALSE)
dir.create(out_positional, showWarnings = FALSE)

detect_codelist <- function(type) {
  str_detect(type, "コードリスト|(行政|参照資料|産廃施設|都道府県|特別管理|不燃領域率定義|防災再開発促進地区指定)コード")
}
```

## `exact`

```{r write_exact}
purrr::walk(id_types$exact, ~ {
  d %>% 
    filter(id == {{ .x }}) %>% 
    mutate(
      codelist = detect_codelist(type)
    ) %>% 
    select(!id) %>% 
    distinct() %>% 
    arrange(code) %>% 
    readr::write_csv(file.path(out_exact, glue::glue("{.x}.csv")))
})
```

## `positional`

positional match がどれくらいうまくいくかは謎。あとで検証する必要がある。

```{r write_positional}
purrr::walk(id_types$positional, ~ {
  d %>% 
    filter(id == {{ .x }}) %>% 
    mutate(
      codelist = detect_codelist(type)
    ) %>% 
    select(!id) %>% 
    readr::write_csv(file.path(out_positional, glue::glue("{.x}.csv")))
})
```

## `other`

```{r out_other}
out_other <- here::here("data", "colnames_other")

dir.create(out_other, showWarnings = FALSE)
```

### `A09`

A09は<https://nlftp.mlit.go.jp/ksj/gml/5Area_shape_property.pdf>に定義がある。
A10〜13と違って大文字な点に注意。

```{r}
tibble::tribble(
      ~name,        ~code,
  "都道府県コード",  "prefec_cd",
    "地区コード",    "area_cd",
    "レイヤ番号",   "layer_no"
) %>% 
  transmute(
    name,
    code,
    description = NA,
    type = NA,
    codelist = TRUE,
  ) %>% 
  readr::write_csv(file.path(out_exact, "A09.csv"))
```


### `A16`

どうやら実データと列の数が合わないっぽい。見比べた結果、「都道府県コード」がなさそう。

```{r}
d %>%
  filter(id == "A16", name != "都道府県コード") %>% 
  mutate(
    codelist = detect_codelist(type)
  ) %>% 
  select(!id) %>% 
  readr::write_csv(file.path(out_positional, "A16.csv"))
```




### `A22-m`

`A22-m`は正規表現を使う必要があるが、それ以外の列は exact match すればいい。
あと、 `A22_050001` が `A22_500001` と間違えられているらしい。

```{r A22-m}
d %>%
  filter(id == "A22-m", is.na(code)) %>% 
  knitr::kable()

d %>%
  filter(id == "A22-m", !is.na(code)) %>% 
  mutate(
    code = if_else(code == "A22_500001", "A22_050001", code),
    codelist = detect_codelist(type),
  ) %>% 
  select(!id) %>% 
  readr::write_csv(file.path(out_other, "A22-m.csv"))
```

### `A30b`

備考欄にあるやつをうまく抜き出せていない。

```{r A30b}
d_tmp <- tibble::tribble(
       ~code,       ~name,
  "A30b_027", "発生位置緯度誤差",
  "A30b_028", "発生位置経度誤差",
  "A30b_029",   "発生位置緯度",
  "A30b_030",   "発生位置経度",
  "A30b_031", "消滅位置緯度誤差",
  "A30b_032", "消滅位置経度誤差",
  "A30b_033",   "消滅位置緯度",
  "A30b_034",   "消滅位置経度"
) %>% 
  transmute(
    name,
    code,
    description = NA,
    type = NA,
  )

d %>%
  filter(id == "A30b") %>% 
  select(!id) %>% 
  bind_rows(d_tmp) %>% 
  mutate(
    codelist = detect_codelist(type)
  ) %>% 
  readr::write_csv(file.path(out_exact, "A30b.csv"))
```


### `A34`

`A34`は、<https://nlftp.mlit.go.jp/ksj/gml/datalist/KsjTmplt-A34-v1_2.html>によれば`※`はa~d、`*`はf,gなので展開してしまって`exact`に置く。

```{r A34}
d %>%
  filter(id == "A34") %>% 
  mutate(
    variants = case_when(
      !is.na(code) ~ "e",
      str_detect(name, "※")   ~ "a,b,c,d",
      str_detect(name, "\\*") ~ "f,g"
    ),
    code = coalesce(code, str_extract(name, "A34[※\\*]_\\d+")),
    name = str_remove(name, "（A34[※\\*]_\\d+）")
  ) %>% 
  tidyr::separate_rows(variants, sep = ",") %>% 
  mutate(code = str_replace(code, "[※\\*]", variants)) %>% 
  arrange(code) %>% 
  transmute(
    name,
    code,
    description,
    type,
    codelist = detect_codelist(type)
  ) %>% 
  readr::write_csv(file.path(out_exact, "A34.csv"))
```

### `A35a`

これも同様(c.f. <https://nlftp.mlit.go.jp/ksj/gml/datalist/KsjTmplt-A35a.html>)

```{r A35a}
d %>%
  filter(id == "A35a") %>% 
  mutate(
    variants = case_when(
      !is.na(code) ~ "c",
      str_detect(name, "※")   ~ "a,b"
    ),
    code = coalesce(code, str_extract(name, "A35[※\\*]_\\d+")),
    name = str_remove(name, "（A35[※\\*]_\\d+）")
  ) %>% 
  tidyr::separate_rows(variants, sep = ",") %>% 
  mutate(code = str_replace(code, "[※\\*]", variants)) %>% 
  arrange(code) %>% 
  transmute(
    name,
    code,
    description,
    type,
    codelist = detect_codelist(type)
  ) %>% 
  readr::write_csv(file.path(out_exact, "A35a.csv"))
```

### `A35b`

同様（c.f. <https://nlftp.mlit.go.jp/ksj/gml/datalist/KsjTmplt-A35b.html>）

```{r A35b}
d %>%
  filter(id == "A35b") %>% 
  mutate(
    variants = case_when(
      !is.na(code) ~ "f",
      str_detect(name, "※")   ~ "d,e"
    ),
    code = coalesce(code, str_extract(name, "A35[※\\*]_\\d+")),
    name = str_remove(name, "（A35[※\\*]_\\d+）")
  ) %>% 
  tidyr::separate_rows(variants, sep = ",") %>%
  mutate(code = str_replace(code, "[※\\*]", variants)) %>%
  arrange(code) %>% 
  transmute(
    name,
    code,
    description,
    type,
    codelist = detect_codelist(type)
  ) %>% 
  readr::write_csv(file.path(out_exact, "A35b.csv"))
```

### `A37`

正規表現とexact match

```{r A37}
d %>%
  filter(id == "A37", is.na(code)) %>% 
  knitr::kable()

d %>%
  filter(id == "A37", !is.na(code)) %>% 
  mutate(
    codelist = detect_codelist(type)
  ) %>% 
  select(!id) %>% 
  readr::write_csv(file.path(out_other, "A37.csv"))
```

### `A38`

一次医療圏、二次医療圏、三次医療圏、を名前の前につける必要がある。

```{r A38}
d %>%
  filter(id == "A38") %>% 
  # code がないところが暗黙のサブテーブルのヘッダになっている
  group_by(subgroup = cumsum(is.na(code))) %>% 
  # そのサブテーブルのヘッダを prefix として各名前にくっつける
  mutate(name = paste(first(name), name, sep = "_")) %>% 
  # くっつけたらもう不要なので削除
  slice(-1) %>% 
  ungroup() %>% 
  transmute(
    name,
    code,
    description,
    type,
    codelist = detect_codelist(type)
  ) %>% 
  readr::write_csv(file.path(out_exact, "A38.csv"))
```

### `C23`

これはよくわからないけど、「海岸保全区域・海岸管理者名」の前に「海岸保全区域・海岸管理者コード」が入ってるっぽい。

```{r C23}
d_tmp <- d %>%
  filter(id == "C23")

idx <- which(d_tmp$name == "海岸保全区域・海岸管理者名")

d_tmp_new <- d_tmp[idx, ]
d_tmp_new$name <- "海岸保全区域・海岸管理者コード"

bind_rows(
  d_tmp[1:(idx - 1L), ],
  d_tmp_new,
  d_tmp[idx:nrow(d_tmp), ]
) %>% 
  mutate(
    codelist = detect_codelist(type)
  ) %>% 
  select(!id) %>% 
  readr::write_csv(file.path(out_other, "C23.csv"))
```

### `C28`

どうやら `C28_000` がIDで、`C28_101`〜`C28_104` それぞれが各データのIDを指しているらしい。
ここは手動で加えることにする。

```{r C28}
d %>%
  filter(id == "C28", !is.na(code)) %>% 
  mutate(
    codelist = detect_codelist(type)
  ) %>% 
  select(!id) %>% 
  rows_insert(
    tribble(
      ~name, ~code, ~description, ~type, ~codelist,
      "ID",                "C28_000", NA, "文字列型", FALSE,
      "標点ID",            "C28_101", NA, "文字列型", FALSE,
      "ターミナルビルID",  "C28_102", NA, "文字列型", FALSE,
      "調査内容ID",        "C28_103", NA, "文字列型", FALSE,
      "滑走路ID",          "C28_104", NA, "文字列型", FALSE
    )
  ) %>% 
  readr::write_csv(file.path(out_exact, "C28.csv"))
```
### `G02`

これは HTML、エクセルともに定義を見つけられなかったので、GMLに入っていたものを使う（`grep -E "<gml:(Category|Count)List[^>]*>" cache/G02-12_4229-jgd_GML/G02-12_4229-jgd_GML/G02-12_4229-jgd.xml | sed 's/^.*>\(.*\)<.*$/\1/'`）。

```{r}
G02_names <- c(
  "3次メッシュコード",
  "1月降水量",
  "2月降水量",
  "3月降水量",
  "4月降水量",
  "5月降水量",
  "6月降水量",
  "7月降水量",
  "8月降水量",
  "9月降水量",
  "10月降水量",
  "11月降水量",
  "12月降水量",
  "年降水量",
  "1月最高気温",
  "1月最低気温",
  "1月平均気温",
  "2月最高気温",
  "2月最低気温",
  "2月平均気温",
  "3月最高気温",
  "3月最低気温",
  "3月平均気温",
  "4月最高気温",
  "4月最低気温",
  "4月平均気温",
  "5月最高気温",
  "5月最低気温",
  "5月平均気温",
  "6月最高気温",
  "6月最低気温",
  "6月平均気温",
  "7月最高気温",
  "7月最低気温",
  "7月平均気温",
  "8月最高気温",
  "8月最低気温",
  "8月平均気温",
  "9月最高気温",
  "9月最低気温",
  "9月平均気温",
  "10月最高気温",
  "10月最低気温",
  "10月平均気温",
  "11月最高気温",
  "11月最低気温",
  "11月平均気温",
  "12月最高気温",
  "12月最低気温",
  "12月平均気温",
  "年最高気温",
  "年最低気温",
  "年平均気温",
  "1月最深積雪",
  "2月最深積雪",
  "3月最深積雪",
  "12月最深積雪",
  "年最深積雪",
  "1月日照時間",
  "2月日照時間",
  "3月日照時間",
  "4月日照時間",
  "5月日照時間",
  "6月日照時間",
  "7月日照時間",
  "8月日照時間",
  "9月日照時間",
  "10月日照時間",
  "11月日照時間",
  "12月日照時間",
  "年合計日照時間",
  "1月全天日射量",
  "2月全天日射量",
  "3月全天日射量",
  "4月全天日射量",
  "5月全天日射量",
  "6月全天日射量",
  "7月全天日射量",
  "8月全天日射量",
  "9月全天日射量",
  "10月全天日射量",
  "11月全天日射量",
  "12月全天日射量",
  "年平均全天日射量"
)

tibble(name = G02_names, code = NA, description = NA, type = NA, codelist = FALSE) %>% 
  readr::write_csv(file.path(out_positional, "G02.csv"))
```


### `L03-a`

`L03-a`はコードではなく普通の名前で入ってるので使わなくて問題なさそう

### `mesh1000`, `mesh500`

ここは列名そのままのほうが処理しやすそうなのでこのままにする

### `N05`

1つのセルの中に2つの値が入っている。手動で展開する。

```{r N05}
d_list <- d %>%
  filter(id == "N05") %>%
  split(.$code == "N05_005e")

bind_rows(
  select(d_list$`FALSE`, !id),
  tibble(
    name = c("設置期間（設置開始）", "設置期間（設置終了）"),
    code = c("N05_005b", "N05_005e"),
    description = d_list$`TRUE`$description,
    type = d_list$`TRUE`$type
  )
) %>% 
  arrange(code) %>% 
  mutate(
    codelist = detect_codelist(type)
  ) %>% 
  readr::write_csv(file.path(out_exact, "N05.csv"))
```

### `P11`

Excelに範囲で入っているコードを手動展開

```{r P11}
d_list <- d %>%
  filter(id == "P11")

codes <- bind_rows(
  tibble(name = c("バス停名", "バス区分"), code = c("P11_001", "P11_002"), num = NA_integer_),
  tibble(name = "事業者名", code = "P11_003", num = 1:19),
  tibble(name = "バス系統", code = "P11_004", num = 1:19),
)

d_list %>% 
  select(!code) %>% 
  inner_join(codes, by = "name") %>% 
  arrange(code) %>% 
  transmute(
    id,
    name = if_else(is.na(num), name, paste(name, num, sep = "_")),
    code = if_else(is.na(num), code, paste(code, num, sep = "_")),
    description,
    type,
    codelist = detect_codelist(type)
  ) %>% 
  readr::write_csv(file.path(out_exact, "P11.csv"))
```

### `P15`

〜で示されている範囲を展開する必要がある。

```{r P15}
d %>%
  filter(id == "P15", is.na(code)) %>% 
  knitr::kable()

d_tmp <- d %>%
  filter(id == "P15") %>% 
  split(is.na(.$code))

name <- d_tmp$`TRUE`$name
code <- str_extract(name, "(?<=（)[A-Z0-9_\\-～〜~]+(?=）$)")
name <- str_remove(name, "（[A-Z0-9_\\-～〜~]+）$")

expand_range <- function(x) {
  x_range <- str_extract_all(x, "\\d+[\\-～〜~]\\d+")[[1]]
  
  x_range <- str_split(x_range, "[\\-～〜~]")[[1]]
  x_begin <- x_range[1]
  x_end   <- x_range[2]
  
  # フォーマットを推測
  if (nchar(x_begin) > 1  && startsWith(x_begin, "0")) {
    format <- sprintf("%%0%dd", nchar(x_begin))
  } else {
    format <- "%d"
  }
  
  x_range_expanded <- sprintf(format, seq(as.integer(x_begin), as.integer(x_end)))
  str_replace(x, "\\d+[\\-～〜~]\\d+", x_range_expanded)
}

name_expanded <- expand_range(name)
code_expanded <- expand_range(code)

# 末尾の数字を置き換える
description_expanded <- d_tmp$`TRUE`$description %>% 
  str_replace("[0-9０-９]$", as.character(seq_along(name_expanded)))

d_expanded <- tibble(
  name = name_expanded,
  code = code_expanded,
  description = description_expanded,
  type = d_tmp$`TRUE`$type
)

d_tmp2 <- bind_rows(
  select(d_tmp$`FALSE`, !id),
  d_expanded
)

knitr::kable(d_tmp2)

d_tmp2 %>% 
  mutate(
    codelist = detect_codelist(type)
  ) %>% 
  readr::write_csv(file.path(out_exact, "P15.csv"))
```

### `P16`

〜で示されている範囲を展開する必要がある。

```{r P16}
d %>%
  filter(id == "P16", is.na(code)) %>% 
  knitr::kable()

d_tmp <- d %>%
  filter(id == "P16") %>% 
  split(is.na(.$code))

name <- d_tmp$`TRUE`$name
code <- str_extract(name, "(?<=（)[A-Z0-9_\\-～〜~]+(?=）$)")
name <- str_remove(name, "（[A-Z0-9_\\-～〜~]+）$")

name_expanded <- expand_range(name)
code_expanded <- expand_range(code)

# 末尾の数字を置き換える
description_expanded <- d_tmp$`TRUE`$description %>% 
  str_replace("[0-9０-９]$", as.character(seq_along(name_expanded)))

d_expanded <- tibble(
  name = name_expanded,
  code = code_expanded,
  description = description_expanded,
  type = d_tmp$`TRUE`$type
)

d_tmp2 <- bind_rows(
  select(d_tmp$`FALSE`, !id),
  d_expanded
)

knitr::kable(d_tmp2)

d_tmp2 %>% 
  mutate(
    codelist = detect_codelist(type)
  ) %>% 
  readr::write_csv(file.path(out_exact, "P16.csv"))
```

### `P17`

〜の範囲が定まっていないのでexact matchできない。それ以外の列についてはexact matchで大丈夫。

```{r P17}
d %>%
  filter(id == "P17", is.na(code)) %>% 
  knitr::kable()

d %>%
  filter(id == "P17", !is.na(code)) %>% 
  mutate(
    codelist = detect_codelist(type)
  ) %>% 
  select(!id) %>% 
  readr::write_csv(file.path(out_other, "P17.csv"))
```

### `P18`

〜の範囲が定まっていないのでexact matchできない。それ以外の列についてはexact matchで大丈夫。

```{r P18}
d %>%
  filter(id == "P18", is.na(code)) %>% 
  knitr::kable()

d %>%
  filter(id == "P18", !is.na(code)) %>% 
  mutate(
    codelist = detect_codelist(type)
  ) %>% 
  select(!id) %>% 
  readr::write_csv(file.path(out_other, "P18.csv"))
```

### `P21`

タイポなので手動で修正

```{r P21}
d %>%
  filter(id == "P21", is.na(code)) %>%
  knitr::kable()

d %>% 
  filter(id == "P21", is.na(code)) %>%
  mutate(
    code = str_extract(name, "(?<=（)[A-Za-z0-9_\\-]+(?=）$)"),
    # a, bを大文字に
    code = str_to_upper(code),
    # - を _ に
    code = str_replace(code, "-", "_"),
    name = str_remove(name, "（.*）$")
  ) %>% 
  mutate(
    codelist = detect_codelist(type)
  ) %>% 
  select(!id) %>% 
  readr::write_csv(file.path(out_exact, "P21.csv"))
```

### `W09`

`ID`列は変換する必要がなさそうなので除外する。

```{r W09}
d %>%
  filter(id == "W09", is.na(code)) %>%
  knitr::kable()

d %>%
  filter(id == "W09", !is.na(code)) %>%
  mutate(
    codelist = detect_codelist(type)
  ) %>% 
  select(!id) %>% 
  readr::write_csv(file.path(out_exact, "W09.csv"))
```


