---
output: github_document
---

<!-- README.md is generated from README.Rmd. Please edit that file -->

```{r, include = FALSE}
knitr::opts_chunk$set(
  collapse = TRUE,
  comment = "#>"
)
```

# kokudosuuchi-metadata

<!-- badges: start -->
<!-- badges: end -->

## Structure

* `Rmd`: R Markdownを置く
    * `01`: 調査
    * `02`: HTMLファイルをダウンロード
    * `03`: HTMLファイルの調査
    * `04`: HTMLファイルから列名とコードの対応、その説明を抜き出す（`data/attrs`に入る）
    * `05`: 抜き出したデータの確認
    * `06`: 抜き出したデータを整形してコードと列名の対応のデータを生成（`data/colnames_*`に入る）
    * `07`: コードリストの情報を抜き出す（`data/codelist`に入る）
    * `08`: 抜き出してきたデータを統合する
* `data-raw`: 生データを置くところ
    * `zip`: テスト用のデータ
    * `datalist`: データについての説明のHTML
    * `codelist`: コードリスト型の列のコードとラベルの対応のHTMLやExcel
* `data`: 展開したデータを置くところ
    * `attrs`: とりあえず抜き出してきた状態のデータ
    * `colnames_*`: 列名とコードの対応
    * `codelist`: コードリストのコードトラベルの対応
* `scripts`: 参考実装（いずれ `kokudosuuchi` に移植する）

## 難しい点

### コードと列名の対応

コードと列名の対応は主に、HTMLとExcelの2箇所にある。

* HTML: 列の説明や型、コードリストへのリンクなど詳細情報があるが、列のIDが書かれていない場合がある（ので、列名でマッチさせるのでなく順序でマッチさせる必要がある）。
* Excel: 列のIDと名前の対応は揃っているが、型やコードリストの記載がない。

この2つを紐付ければ列の型もIDも揃ってよさそうに見えるが、たぶんそれはそれで列名ではjoinできないやつがあったりして苦労が増えそう。
また、どちらも実データと一致している保証はないので、結局確認しながら手で修正していくことになる。

## Coverages

```{r data}
test_data <- fs::dir_ls(here::here("data-raw", "zip"))
cache_dir <- here::here("cache")

dir.create(cache_dir, showWarnings = FALSE)

source(here::here("scripts", "read_ksj_data.R"))
```

```{r warning=FALSE}
translate_columns_safe <- purrr::safely(translate_columns)
read_zip_with_cache_safe <- purrr::safely(read_zip_with_cache)

result <- purrr::map(test_data, ~ {
  suppressWarnings(l <- read_zip_with_cache_safe(.x, cache_dir = cache_dir))
  if (!is.null(l$error)) {
    return(l)
  }
  translate_columns_safe(l$result)
})

errors <- purrr::map_chr(result, ~ {
  if (is.null(.$error)) {
    return(NA_character_)
  }
  
  as.character(.$error)
})

library(dplyr, warn.conflicts = FALSE)

tibble::enframe(errors) %>% 
  mutate(
    name = basename(names(errors))
  ) %>% 
  knitr::kable()
```

